---
output: github_document
---

<!-- README.md is generated from README.Rmd. Please edit that file -->

```{r, include = FALSE}
knitr::opts_chunk$set(
  collapse = TRUE,
  comment = "#>",
  fig.path = "man/figures/README-",
  out.width = "100%",
  warning = FALSE,
  message = FALSE,
  fig.retina = 2,
  fig.align = 'center'
)
```

# Thema: Fear&Greed index vs. daily return project

<!-- badges: start -->
<!-- badges: end -->

__Zentrale Fragestellung des Projekts ist:__ 
Wie verhält sich der Fear&Greed Index zu täglichen Renditen eines Asset   
(z.B. einer Aktie, einem Index oder auch einer Commodity)?

Klassische Faktoren die den Preis eines Asset beeinflussen sind zum Beispiel:  
* Fundamentale Daten (Unternehmensgewinne, Umsatz, Schulden, Branchenentwicklungen, Unternehmensprognosen, etc.)  
* Makroökonomische Faktoren: (Zinsen, Inflation, Arbeitslosigkeit, Wirtschaftswachstum, etc.)   
* Politische Entwicklungen: (Steuergesetze, Handelspolitik, Krieg und Unruhen, etc.)  
Aber wie der berühmte Investor Warren Buffett einmal sagte: “Be fearful when others are greedy, and greedy when others are fearful.”, spielt die Psychologie auch eine wichtige Rolle an der Börse und genau hier setzt mein Projekt an.

__Was ist der Fear&Greed Index?__
Der Fear&Greed Index ist ein Indikator von CNN (<https://edition.cnn.com/markets/fear-and-greed>), 
welcher der Theorie nach, die emotionale Marktstimmung wiedergibt.
Er wird anhand einer Kombination von sieben Indikatoren berechnet, u.a. Volatilität, Momentum und Put/Call-Ratio.
Der Index reicht von 0 bis 100, wobei ein Wert von 0 extreme Angst und ein Wert von 100 extreme Gier anzeigt.
Die Logik vom Indikator ist, dass übermäßige Angst die Aktienkurse tendenziell nach unten treibt, während zu viel Gier eher das Gegenteil bewirkt. Dieses Wissen kann dann im Investment Case einfließen.

Ab dem Jahr 2021 ist "meme stock" ein geläufiger Begriff. Woraus besteht der Trend?
Mit meme stocks werden Aktien bezeichnet, die durch Social Media viral gehen und sich daraus massive Kursbewegungen ergeben, unabhängig davon ob das Unternehmen nach "klassischen" Bewertungsmethoden ein buy oder sell wäre. Viele bezeichnen die Aktie des Elektroautoherstellers Tesla als meme stock. Gründe hierfür sind zum Beispiel: eine unbegründete sehr hohe Bewertung, eine hohe Volatilität und ein Geschäftsführer des sich selber als "Lorde Edge" bezeichnet.

Der Idee nach, müsste es also eine Abhängigkeit zwischen den Renditen von Tesla und dem Marktsentiment geben. Im folgenden werde ich mein Package am Beispiel der Tesla Aktie (Tickersymbol: TSLA) vorstellen.



## Installation

Das Package kann man folgendermaßen installieren:

``` r
# install.packages("remotes")
library(remotes)
remotes::install_gitlab("00000000014A5469/fg_vs_dailyreturn_project",
                        host="gitlab.lrz.de", 
                        auth_token = "your auth token", 
                        force = TRUE)
#Das Package heißt project1, d.h.
library(project1) #ruft das Package auf
```

## Datensatz
__Erste Komponente - Fear&Greed Daten:__
CNN zeigt auf der Website nur fünf Werte (Sentiment für heute, gestern, vor einer Woche, einem Monat und einem Jahr) an.
Die historischen Daten werden von CNN nicht hochgeladen. Aus diesem Grund musste ich mir eine Möglichkeit überlegen, 
wie ich trotzdem an den Datensatz komme. Dafür habe ich mir die Struktur der Website angesehen und festgestellt, 
dass die Daten durch eine HTTP-Request (<https://production.dataviz.cnn.io/index/fearandgreed/graphdata/2020-09-18>) angefordert und dann als JSON zwischengespeichert werden. Die Daten reichen bis zum 18.09.2020 zurück. Das sind etwas wenig Beobachtungen. Folglich habe ich auf github geschaut und einen csv Datensatz (https://github.com/hackingthemarkets/sentiment-fear-and-greed) gefunden, welcher bis ins Jahr 03.01.2011 zurückreicht.
Diese zwei Datensätze habe überschneidungsfrei zusammengefügt und jedem Tag ein Sentiment (extreme fear, fear, neutral, greed oder extreme greed) zugeordnet, weil beide Datensätze nur den numerischen Wert hatten.

__Zweite Komponente - Kursdaten:__
Für die Kursdaten habe ich das Package "tidyquant" verwendet. Mit der Funktion "tq_get()" konnte ich, unter Angabe des Tickersymbols, historische Kursdaten von Yahoo Finance (<https://finance.yahoo.com/>) herunterladen. Zusätzlich habe ich eine weitere Spalte erstellt, die anhand des täglichen Schlusskurses anzeigt, ob der Tag negativ (0) oder positiv (1) geschlossen hat.

Schließlich habe ich die Fear&Greed und Kursdaten in ein Dataframe zusammengeführt. Dieses Dataframe enthält das Datum, den numerischen Fear&Greed Wert, das "wörtliche" Sentiment und die Information, ob es ein positiver oder negativer Tag war.


```{r}
library(project1)
head(download_data(), n=10)
```


## Überblick
Das Package enthält vier Funktionen:

* `download_data()` lädt Daten herunter und gibt einen Dataframe zurück.
* `num_summary()` erstellt eine numerische Zusammenfassung in der Konsole.
* `test_data()` testet den Datensatz auf Unabhängigkeit mit dem Chi-Square Test.
* `visualize_data()` erstellt alle Grafiken zum zugehörigen Datensatz.

Alle Funktionen haben standardmäßig als Parameter, die Tesla Aktie und ein Beobachtungsintervall von 03.01.2011 bis dem heutigen Datum. Diese Parameter lassen sich individuell anpassen. Bei der Test Funktion gibt es einen weiteren Parameter "visuals". Standardmäßig ist er auf FALSE gesetzt, das heißt es wird nur das Testergebnis ausgegeben, aber kein Plot der Verteilung angezeigt.

Wichtige Bemerkung: das Datum hat das Format YYYY-MM-DD

## Explorative Analyse
Fahren wir nun fort mit der Analyse des Datensatzes. Als erstes erstelle ich eine numerische Zusammenfassung:

```{r}
library(project1)
num_summary()

```
In den Test fließen mehr 3000 Beobachtungen ein. Dabei wurden im Datensatz z.B. Feiertage und Wochenenden entfernt.
"Summary of the ticker price data" gibt an wie sich die Tesla Aktie über die Zeit entwickelt hat. 
Die Aktie hatte ihre Tiefpunkt bei 1,45 USD und Hochpunkt bei 409 USD. Der Durchschnittspreis beträgt 62 USD.
Hätte man am 03.01.2011 eine Tesla Aktie gekauft, könnte man sich jetz über einen Wertzuwachs von ca. 11342% freuen.
Insgesamt gab es mehr negative (1569) als positive (1476) Tage, was einem Verhältnis von ca. 52:48 entspricht.
Betrachtet man das Sentiment, fällt auf dass die Marktteilnehmer am häufigsten gierig waren (919), während extreme Gier am seltensten vorkam (328). Dies trifft auch zu, wenn man das Sentiment in negative/positive aufteilt.

```{r, warning=FALSE, message=FALSE}
library(project1)
visualize_data()
```


## Induktive Analyse
In diesem Abschnitt untersuchen wir, ob die zwei Variablen unabhängig sind. Hierfür wird, unter der Annahme der Unabhängigkeit, der Chi-Square Test verwendent. Wir erhalten einen Chi-Square Wert von ca. 5.59, welcher zusammen mit dem Freiheitsgrad von vier, einem p-Wert von ca. 0.23 entspricht. 0.23 > 0.05, d.h. H0 kann nicht verworfen werden. 

Die Grafik "Simulation-Based and Theoretical Chi-Square Null Distributions" zeigt als schwarzen Graph die theoretische Chi-Square Verteilung mit Freiheitsgrad vier an, als Balkendiagramm die, mit dem Bootstrap Verfahren, approximierte Chi-Square Verteilung und rot markiert, den beobachteten Chi-Square Wert.

Aus diesem Test lässt sich folgern, dass die zwei Variablen stochastisch unabhängig sind und es keinen Zusammenhang zwischen dem Fear&Greed Index und den täglichen Renditen von der Tesla Aktie gibt. Das obige Zitat trifft auf Tesla also nicht zu. 

__Warnung:__
Es ist wichtig zu bedenken, dass dieser Test nur eine (im konkreten Fall keine) Korrelation zwischen den beiden Variablen aufzeigt, sie impliziert keine Kausalität. Außerdem ist es wichtig anzumerken, dass es andere Faktoren (wie oben genannt) gibt, die sowohl abhängige als auch unabhängige Variablen beeinflussen können.
```{r, warning=FALSE, message=FALSE}
library(project1)
test_data(visuals = TRUE)
```

## Beispiele

Bei der Wahl eines Beispiels habe ich mir verschiedene Tickersymbole angesehen. 
Es folgen ein paar interessante Beobachtungen. 

__1) SP500 Index (500 der größten börsennotierten US-amerikanischen Unternehmen)__
Hier fällt auf, dass man einen sehr kleinen p-Wert erhält und somit folgern kann, dass die zwei Variablen stochastisch abhängig sind. Woran liegt das? 
Das liegt daran, dass der Fear&Greed Index u.a. auf Basis der Volatilität und des Momentum des SP500 berechnet wird.

```{r, warning=FALSE, message=FALSE}
library(project1)
test_data("^GSPC",visuals = TRUE)
```
__2) DAX40 (40 größten börsennotierten deutschen Unternehmen)__
Hier erhält man ebenfalls einen sehr kleinen p-Wert und somit lässt sich folgern, dass die zwei Variablen stochastisch abhängig sind. 

```{r, warning=FALSE, message=FALSE}
library(project1)
test_data("^GDAXI",visuals = TRUE)
```
__3) Goldpreis__
In diesem Fall erhält man einen p-Wert von über 0.84. H0 kann nicht verworfen werden, d.h. es besteht stochastische Unabhängigkeit.

```{r, warning=FALSE, message=FALSE}
library(project1)
test_data("GC=F",visuals = TRUE)
```

